臺灣臺中地方法院刑事判決　　　　　　　95年度易字第3967號
公　訴　人　臺灣臺中地方法院檢察署檢察官
被　　　告　甲○○
　　　　　　　　　　（現羈押於臺灣臺中中看守所）
　　　　　　乙○○
　　　　　　　　　　（現羈押於臺灣臺中看守所）
上列被告等因竊盜案件，經檢察官提起公訴（九十五年度偵字第
二八○二三號），被告二人於本院準備程序中為有罪之陳述，經
本院合議庭評議後裁定由受命法官獨任改行簡式審判程序，本院
判決如下：
    主    文
甲○○共同攜帶兇器竊盜，累犯，處有期徒刑捌月；又共同攜帶
兇器竊盜，累犯，處有期徒刑捌月；又共同攜帶兇器竊盜，累犯
，處有期徒刑捌月。應執行有期徒刑壹年陸月。
乙○○共同攜帶兇器竊盜，處有期徒柒月；又共同攜帶兇器竊盜
，處有期徒刑柒月；又共同攜帶兇器竊盜，處有期徒刑柒月。應
執行有期徒刑壹年貳月。
    犯罪事實
一、甲○○前因傷害及恐嚇罪，於民國九十一年九月二十五日經
    臺灣高等法院臺中分院以九十一年度上易字第一三○七號判
    決分處有期徒刑六月、三月，並定應執行刑有期徒刑八月確
    定，甫於九十一年十一月十九日易科罰金執行完畢。乙○○
    則曾有二次竊盜前科，最後一次於九十一年十月十五日經本
    院以九十一年度易字第一○一六號判決處拘役五十九日，於
    九十二年一月十七日易科罰金執行完畢（未構成累犯）。
二、詎渠二人均不知悔改，竟共同基於意圖為自己不法所有之犯
    意聯絡，駕駛向不知情之李文濱借得之車號Ｑ八─五四七六
    號自用小客車，至臺中縣東勢鎮○○段林班地一號大安溪河
    床邊，並攜帶、利用不知情之李文濱所有置放於車上工具箱
    內，客觀上足以對人之生命、身體構成威脅，可供凶器使用
    之美工刀及鐵剪刀各一支，分別為下列竊盜犯行：
（一）於九十五年十二月六日十七時許，在丙○○所有工寮旁，
      竊取丙○○所有之黃色塑膠工具箱一個（價值約新臺幣《
      下同》二千元、水管三十二米（價值約二千元）、鋼索三
      十米（價值約三千五百元）。
（二）於九十五年十二月六日十七時三十分許，在丁○○所有之
      工寮旁，竊取丁○○所有之電纜線三十一．九米（價值約
      七千元）。
（三）於九十五年十二月六日十七時五十分許，在吳彭彩妃所有
      之工寮旁，竊取吳彭彩妃所有供抽水灌溉用之電纜線五十
      二米（價值約一萬元）。
　嗣於九十五年十二月六日二十二時許，為在該處埋伏之臺中縣
  警察局東勢分局東勢派出所警員當場查獲，並扣得上開竊得之
  工具箱、水管、鋼索、電纜線（均已分別發還丙○○、丁○○
  、吳彭彩妃），及美工刀、鐵剪刀各一支。
三、案經臺中縣警察局東勢分局報告臺灣臺中地方法院檢察署檢
    察官偵查起訴。
    理    由
一、本件被告甲○○、乙○○所犯係死刑、無期徒刑、最輕本刑
    為三年以上有期徒刑以外之罪，其於準備程序中就被訴事實
    為有罪之陳述，經告知簡式審判程序之旨，並聽取公訴人及
    被告之意見後，本院合議庭認為適宜而裁定由受命法官獨任
    進行簡式審判程序，合先敘明。
二、上揭犯罪事實，業據被告二人坦承不諱，核證人李文濱於警
    局證述被告甲○○借用上開小客車之情節，及被害人丙○○
    、丁○○、吳彭彩妃於警詢、被害人丙○○、吳彭彩妃於本
    院審理中之指訴失竊之情節均屬相符，並有贓證物認領保管
    單四張、查獲現場照片及指認財物照片十五張在卷可稽，被
    告二人之自白堪信與事實相符。本件事證已臻明確，被告二
    人上開竊盜犯行，洵堪認定。
三、論罪科刑部分：
（一）按刑法第三百二十一條第一項第三款之攜帶兇器竊盜罪，
      係以行為人攜帶兇器竊盜為其加重條件，此所謂兇器，其
      種類並無限制，凡客觀上足對人之生命、身體、安全構成
      威脅，具有危險性之兇器均屬之，且祇須行竊時攜帶此種
      具有危險性之兇器為已足，並不以攜帶之初有行兇之意圖
      為必要（最高法院七十九年臺上字第五二五三號判例意旨
      參照）。被告二人持上開鐵剪、美工刀各一支行竊，所使
      用之上開竊盜工具為金屬材質，足以為殺傷人之生命、身
      體之器械，要係具有危險性之兇器無誤。故核被告二人所
      為前開三次行竊財物之行為，均係犯刑法第三百二十一條
      第一項第三款之攜帶凶器竊盜罪。
（二）次按所謂接續犯，係指數行為於同時同地或密切接近之時
      地實施，侵害同一之法益，各行為之獨立性極為薄弱，依
      一般社會健全觀念，在時間差距上，難以強行分開，在刑
      法評價上，以視為數個舉動之接續施行，合為包括之一行
      為予以評價，較為合理，而為包括之一罪〈最高法院八十
      六年台上字第三二九五號判例意旨參照〉。換言之，除被
      竊盜之客體在客觀上可視為屬於同一監督權範圍外，須侵
      害同一之法益，且各行為之獨立性極為薄弱，依一般社會
      健全觀念，在時間差距上，難以強行分開，始足成立接續
      犯。本案被告二人於上開時間、地點，行竊被害人丙○○
      、丁○○及吳彭彩妃所有財物之行為，雖係時間密接，惟
      因各該財物所有權歸屬不同被害人，侵害法益不同，且行
      竊地點係屬路旁空地之公共場所，亦非屬同一監督權範圍
      ，則被告二人主觀上對於行竊財物，係分屬不同人所有一
      節，應有所認識，是被告二人所為上開三次竊盜行為，顯
      係基於各別犯意而起意行竊，而與接續犯之要件有間，各
      該竊盜犯行，應予分論併罰。
（三）查被告甲○○前因傷害及恐嚇罪，於九十一年九月二十五
      日經臺灣高等法院臺中分院以九十一年度上易字第一三○
      七號判決分處有期徒刑六月、三月，並定應執行刑有期徒
      刑八月確定，甫於九十一年十一月十九日易科罰金執行完
      畢等情，有臺灣高等法院被告前案紀錄表在卷可按，被告
      甲○○前受徒刑之執行完畢後，五年以內故意再犯有期徒
      刑以上之前開各罪，均為累犯，應依刑法第四十七條第一
      項之規定，分別加重其刑。
（四）爰審酌被告乙○○有二次竊盜前科，被告甲○○則有傷害
      及恐嚇之前科，有臺灣高等法院被告前案紀錄表在卷可考
      ，素行均欠佳，且其二人正值青壯之年，竟不思以正途獲
      取所需，反而屢次行竊他人財物，以供變賣換現，與行竊
      財物之價值，及於查獲後均已即時發還被害人取回，對於
      被害人所生之財產損害不致擴大，及被告二人於本院中坦
      承全部犯行，犯後態度良好等一切情狀，分別量處如主文
      所示之刑，並合併定其應執行之刑，以示懲儆。
（五）扣案之美工刀及鐵剪刀各一支，雖係被告二人供行竊所用
      之物，然係不知情之李文濱所有等情，業據被告二人供述
      屬實，核與刑法第三十八條第一項第二款之規定要件不符
      ，自毋庸諭知沒收，附此敘明。
據上論斷，應依刑事訴訟法第二百七十三條之一第一項、第二百
九十九條第一項前段，刑法第二十八條、第三百二十一條第一項
第三款、第四十七條第一項、第五十一條第五款，判決如主文。
中　　華　　民　　國　　96　　年　　1 　　月　　24　　日
                  刑事第九庭    法  官  莊秋燕
以上正本證明與原本無異。
如不服本判決，應於送達後十日內向本院提出上訴狀（須附繕本
），上訴於臺灣高等法院臺中分院。
                                書記官  顏督訓
中　　華　　民　　國　　96　　年　　1 　　月　　24　　日
附錄論罪科刑法條全文：
中華民國刑法第三百二十一條
（加重竊盜罪）
犯竊盜罪而有左列情形之一者，處六月以上、五年以下有期徒刑
：
一　於夜間侵入住宅或有人居住之建築物、船艦或隱匿其內而犯
　　之者。
二  毀越門扇、牆垣或其他安全設備而犯之者。
三  攜帶兇器而犯之者。
四  結夥三人以上而犯之者。
五  乘火災、水災或其他災害之際而犯之者。
六  在車站或埠頭而犯之者。
前項之未遂犯罰之。
